VALERIA CONTRERAS CUBILLOS

INGENIERO EN COMERCIO INTERNACIONAL

UNIVERSIDAD TECNOLÓGICA METROPOLITANA, UTEM

INFORMACIÓN DE CONTACTO:

Teléfono: +569 6787 0168

Email: valeria.contrerasc@utem.cl

Santiago de Chile

INFORMACIÓN ADICIONAL

- Realización de voluntariado en Costa Rica, colaboración proyecto "Restauración río Quebradas" de 144 horas a través de la ONG AIESEC (2019).
- Vicepresidenta Centro de Estudiantes de Ingeniería en Comercio Internacional, UTEM (2018-2020)
- Trabajo de título, tesis: "Estudio comparativo sobre el abordaje de temas de género, en organizaciones del comercio internacional".

IDIOMAS

- Español nativo
- Inglés intermedio

MS OFFICE

- Intermedio

ERP SAP

- SAP FI

LICENCIA DE CONDUCIR

- Clase B

REFERENCIAS:

Elvira Valenzuela Vilá Directora Escuela de Comercio Internacional, UTEM. elvira.valenzuela@utem.cl

RESUMEN:

Ingeniero en Comercio Internacional, con experiencia en liderazgo, trabajo en equipo y proactividad desarrollado a través del Centro de Estudiantes de la carrera. Además de participar en la planificación y ejecución de voluntariado internacional en Costa Rica.

Mis metas profesionales están orientadas hacia organizaciones que destaquen por su compromiso y calidad, con el fin de desarrollar aún más mis habilidades comunicacionales y técnicas.

EXPERIENCIA LABORAL:

PRÁCTICA PROFESIONAL CENCOSUD S.A. | Enero 2020 - Marzo 2020 Departamento de Importaciones:

- Seguimiento proceso de importaciones
- Mantener relación directa con los proveedores
- Gestionar pago proveedores

Logros:

- Aprendizaje sobre ERP SAP FI
- Mayor desarrollo en habilidades computacionales

GESTORA COMERCIAL (REEMPLAZO) Talento Activo Spa | Mayo 2017 - Octubre 2017

- Actualizar cartera de clientes
- Desarrollar estrategias para captar clientes
- Obtención de habilidades sobre ventas

FORMACIÓN ACADÉMICA

UNIVERSIDAD TECNOLÓGICA METROPOLITANA, UTEM Ingeniería en Comercio Internacional

UNIVERSIDAD UNIACC Teatro y Comunicación Escénica

2013 - 2014

2015 - 2020